【裁判字號】    97,重訴,746
【裁判日期】    980612
【裁判案由】    移轉登記等
【裁判全文】
臺灣臺北地方法院民事判決             97年度重訴字第746號
原      告  乙○○
訴訟代理人  林維堯律師
            高進發律師
被      告  甲○○
            丙○○
共      同
訴訟代理人  黃永琛律師
複 代理 人  劉桂君律師
上列當事人間移轉登記等事件，本院於民國98年5 月21日言詞辯
論終結，判決如下：
    主      文
被告丙○○、甲○○於民國九十六年七月十二日就附表所示不動
產訂立之信託債權契約及於民國九十六年七月十六日就附表所示
不動產所為之信託物權行為，均應予撤銷。
被告甲○○應將如附表所示不動產，於民國九十六年七月十六日
經台北市大安地政事務所以信託為原因所為所有權移轉登記，予
以塗銷。
被告丙○○應將如附表所示之不動產於民國九十一年五月十三日
經台北市大安地政事務所以買賣為原因所為之所有權移轉登記塗
銷。
被告丙○○應返還如附表所示不動產予原告。
前項返還如附表所示不動產之履行期間為伍個月。
原告其餘之訴駁回。
訴訟費用由被告丙○○、甲○○負擔十分之三；餘由原告負擔。
本判決第四項於原告以新臺幣壹仟肆佰陸拾柒萬元為被告丙○○
供擔保後，得假執行。但被告丙○○得以新臺幣肆仟肆佰萬元為
原告預供擔保而免為假執行。
原告其餘假執行之聲請駁回。
    事實及理由
甲、程序部分：
    按訴狀送達後，原告不得將原訴變更或追加，但擴張或減縮
    應受判決事項之聲明者，不在此限，民事訴訟法第255 條第
    1 項第3 款定有明文。本件原告起訴時，就主張被告丙○○
    無權占有部分，原請求丙○○給付新臺幣（下同）185 萬
    2554元，及自民國97年5 月21日起至返還如附表所示不動產
    之日止，按月給付2 萬5730元（見本院卷第4 頁反面、第5
    頁），嗣以書狀擴張應受判決之聲明，請求丙○○給付331
    萬5468元，及自97年5 月21日起至返還如附表所示不動產之
    日止，按月給付4 萬6048元（見本院卷第267 頁反面、第
    268 頁），核原告所為請求金額之增加，應屬聲明之擴張，
    揆諸前開法條所示，並無不合，自應准許。
乙、實體部分：
一、原告主張：被告丙○○於91年4 月5 日向伊以4100萬元購買
    門牌台北市大安區○○○路○ 段7 之2 號房地及停車位2 個
    （面積、權利範圍、標示詳如附表，下稱系爭不動產），嗣
    於91年5 月13日完成所有權移轉登記，甫於91年5 月21日交
    付被告丙○○。詎被告丙○○於92年10月9 日以系爭建物後
    方臥室、廚房及夾層係屬違章將遭拆除，受詐欺為買賣意思
    表示，撤銷上開買賣契約，對伊起訴請求返還4100萬元本息
    ，經本院以92年度重訴字第1942號判命給付被告丙○○4100
    萬元及自91年4 月5 日起至清償日止，按年息百分之五計算
    之利息，伊不服判決，提起上訴，迭經臺灣高等法院以93年
    度重上字第242 號判決（被告丙○○於二審撤回4100萬元自
    91 年4月5 日至91年5 月21日部分之利息）、最高法院97年
    度台上字第1005號裁定駁回上訴確定。被告丙○○於行使撤
    銷權後，本應將系爭不動產所有權移轉登記塗銷，並返還系
    爭不動產予伊，竟自91年5 月21日起無權占有系爭不動產，
    按土地及建物租金百分之十計算，每月獲有相當於租金4 萬
    6048元之不當得利，迄97年5 月20日止，應返還331 萬5468
    元及自97年5 月21日起至返還系爭不動產之日止之不當得利
    ；復於96年7 月12日與其夫即被告甲○○簽訂信託契約，將
    系爭不動產所有權以信託為原因移轉登記予被告甲○○，侵
    害伊之回復原狀請求權，自得訴請撤銷上開信託登記及系爭
    不動產移轉所有權行為；又被告丙○○於塗銷系爭不動產所
    有權登記並將系爭不動產返還予伊前，伊得類推適用民法第
    264 條第1 項前段之規定主張同時履行抗辯，無賠償價金之
    義務，亦不生遲延問題，惟被告丙○○竟請求伊給付4100萬
    元之利息，致伊受有損害，亦得請求被告丙○○賠償4100萬
    元自91年5 月22日起至97年5 月21日部分共6 年之利息1230
    萬元，及自97年5 月22日起至返還系爭不動產之日止，按月
    給付17萬833 元；另被告丙○○曾就系爭不動產裝修變更，
    回復原狀所需費用為1075萬元，併予請求返還。爰依信託法
    第6條 第1 項、民法第113 條、民法第184 條第1 項、第
    179 條規定，聲請撤銷信託登記，請求被告丙○○、甲○○
    返還系爭不動產，並損害賠償及返還不當得利等語。併聲明
    ：
  (一)被告丙○○、甲○○於96年7 月12日就附表所示不動產訂立
    之信託債權契約，及於96年7 月16日就附表所示不動產所為
    移轉所有權行為，均應予撤銷。
  (二)被告甲○○應將如附表所示不動產，於96年7 月16日經台北
    市大安地政事務所以信託為原因所為所有權移轉登記，予以
    塗銷，回復為被告丙○○所有，並將如附表所示不動產交還
    被告丙○○。
  (三)被告丙○○應於被告甲○○塗銷前開不動產所有權移轉登記
    後，將如附表所示之不動產於91年5 月13日經台北市大安地
    政事務所以買賣為原因所為之所有權移轉登記塗銷，
  (四)被告丙○○應返還如附表所示之不動產予原告。
  (五)被告丙○○應給付原告1230萬元，及自97年5 月22日起至返
    還如附表所示不動產止，按月給付原告17萬833 元。
  (六)被告丙○○應給付原告331 萬5468元，及自97年5 月21日起
    至返還如附表所示不動產之日止，按月給付4 萬6048元。
  (七)被告丙○○應給付原告1075萬元，及自起訴狀繕本送達翌日
    起至清償日止，按年息百分之五計算之利息。
  (八)願供擔保請准宣告假執行。
    （原告於本院審理中以書狀撤回訴請被告丙○○就系爭建物
    向訴外人華南銀行貸款抵押2240萬元所受之損害賠償，見本
    院卷第272 頁）。
二、被告則以：原告迄未依上開確定判決履行，自無受損害可言
    ，且於原告未給付4100萬元本息前，丙○○得主張同時履行
    抗辯拒絕塗銷移轉登記並交付系爭不動產；又丙○○係受詐
    欺之被害人，於系爭不動產買賣當時不知有可得撤銷之事由
    ，亦毋庸依民法第113 條負回復原狀責任，況本件原告因故
    意詐欺不法侵權行為經法院確定判決命丙○○賠償損害，參
    酌民法第339 條法理，原告不得執此與丙○○是否返還系爭
    不動產主張同時履行抗辯；且占有使用房屋必發生折舊結果
    ，故使用利益與建物、裝潢等折舊係一體兩面，原告既請求
    折舊回復原狀費用，復請求相當於租金之不當得利，顯屬重
    複請求；而丙○○為系爭不動產實際所有權人，僅信託登記
    予甲○○，為善意占有人，本得自由收益使用系爭建物，原
    告於取得系爭不動產所有權前本無使用收益權，自無不當得
    利請求權，遑論本件係因原告不法詐欺而交付系爭不動產予
    丙○○使用，依民法第180 第4 款規定，原告不得請求返還
    相當於租金之不當得利，且原告以系爭不動產之申報現值計
    算使用收益，尚嫌過高，另請求逾5 年相當於租金之不當得
    利已罹於時效，亦得拒絕給付；至原告請求回復原狀費用部
    分，未據舉證以實其說，不足採信；退步言，丙○○受詐欺
    於交付系爭不動產時支付代收代辦費21萬5548元，另每月支
    付管理費、車位管理費計8260.5元，自91年11月至97年5 月
    20 日 共繳管理費54萬5193元，暨自97年5 月21日起至返還
    日止按月抵銷8260.5元，及自91年至96年已繳地價稅14萬
    5983元、房屋稅5 萬5623元，亦得與原告上述請求金額，互
    為抵銷等語置辯。併聲明：
  (一)原告之訴及假執行之聲請均駁回。
  (二)如受不利判決，願供擔保請准宣告免假執行。
三、兩造不爭執之事實：
  (一)被告丙○○於91年4 月5 日向原告以4100萬元購買系爭不動
    產，並於91年5 月13日完成所有權移轉登記，於91年5 月21
    日交付被告丙○○。
  (二)被告丙○○於92年10月9 日函知原告撤銷系爭不動產買賣意
    思表示。
  (三)被告丙○○以系爭不動產屋內夾層係屬違建等瑕疵，受詐欺
    而為意思表示，撤銷上開買賣契約，起訴請求原告返還價金
    等事件，經本院以92年重訴字第1942號判命原告應給付被告
    丙○○4100萬元本息、臺灣高等法院93年度重上字第242 號
    判決原告應與訴外人吳靜瑜連帶給付35萬1138元本息、最高
    法院97年台上字第1005號駁回上訴確定在案。
  (四)被告丙○○於96年7 月16日以信託為原因，將系爭不動產移
    轉登記予被告甲○○。
  (五)被告丙○○於交屋時支付代收代辦費21萬5548元，自91年至
    96 年 繳交地價稅14萬5983元、房屋稅5 萬5623元。
    以上事實，為兩造所不爭執（見本院卷第173 頁），且有不
    動產買賣契約書、土地暨建物登記謄本、上開民事判決書、
    裁定書、信託契約書、土地及建築改良物信託內容變更契約
    書、房屋繳款明細單、不動產服務明細表、地價稅繳款書、
    房屋稅繳款書佐證（見本院卷第10至25頁、第30至35頁、第
    36 至78 頁、第87至90頁、第114 、115 頁、第122 至129
    頁、），堪信為真正。
四、原告主張系爭不動產買賣契約既經被告丙○○以受詐欺而撤
    銷意思表示，卻將系爭不動產所有權信託登記予被告甲○○
    ，應將系爭建物所有權移轉登記塗銷回復其所有，並返還系
    爭不動產，又被告丙○○、甲○○未返還系爭建物前，伊得
    主張同時履行抗辯，拒絕履行上開確定判決所命賠償，且被
    告丙○○自撤銷上開買賣意思表示起無權占有系爭不動產，
    應返還相當於租金之不當得利，並賠償回復原狀所需費用等
    情，為被告所否認，並以上揭情詞置辯，則本件爭點厥為：
  (一)原告主張撤銷被告2 人之信託行為，請求塗銷信託登記，有
    無依據？
  (二)原告就上開確定判決所命給付義務，可否主張同時履行抗辯
    ？
  (三)原告請求被告丙○○回復原狀塗銷所有權移轉登記並返還系
    爭不動產，有無理由？
  (四)被告丙○○是否無權占有系爭房屋？應給付相當於租金之不
    當得利若干？
  (五)原告是否受有3315萬元之損害？
  (六)原告是否受有1230萬元本息之損害？
  (七)被告為抵銷抗辯，是否有據？
五、法院之判斷：
  (一)原告主張撤銷被告2 人之信託行為，請求塗銷信託登記，有
    無依據？
  1.按信託行為有害於委託人之債權人權利者，債權人得聲請法
    院撤銷之；該撤銷權自債權人知有撤銷原因時起，一年不行
    使而消滅，信託法第6 條第1 項、第7 條前段分別定有明文
    。所謂害於委託人之債權人之權利者，謂因信託行為，致權
    利不能獲得滿足。換言之，因債務人之信託行為，而使債權
    陷於清償不能、或困難、或遲延之狀態。
  2.查：原告主張丙○○於撤銷系爭建物買賣契約後之96年7 月
    12日與其夫即甲○○訂立信託債權契約及移轉所有權物權契
    約，並於96年7 月16日以信託為原因將系爭不動產全部移轉
    登記予甲○○，顯然有害於原告之債權等情，被告2 人於本
    院歷來言詞辯論時就此情節均不爭執，依民事訴訟法第280
    條第1 項前段，視同自認，況被告丙○○亦不諱言：「因原
    告至今遲不給付4100萬元及利息，致伊無足夠資金另行購屋
    ，現住於系爭房屋係不得已」（見本院卷第248 頁），而系
    爭不動產係丙○○以4100萬元價格購買，足認被告丙○○為
    系爭信託行為，致其責任財產減少，使原告之回復原狀債權
    陷於清償不能，或難於獲得清償之狀態，卻將附表所示不動
    產信託予被告甲○○，所為確有害於債權人之權利，原告自
    得訴請撤銷被告2 人就系爭不動產所為信託債權行為及日所
    為移轉所有登記之物權行為，故原告主張撤銷系爭信託行為
    ，請求塗銷系爭信託登記，即屬有據。至丙○○雖將系爭不
    動產信託登記予甲○○，並辦妥信託移轉登記畢，惟丙○○
    與甲○○係夫妻，與其2 子周鴻光、周幕瑜共同居住使用系
    爭不動產，有本院98年3 月9 日勘驗筆錄可稽（見本院卷第
    201 至202 頁），足見丙○○仍為系爭不動產之占有人，其
    並未將系爭不動產交付甲○○占有，故原告請求甲○○將系
    爭不動產返還予丙○○云云，即欠缺權利保護必要，不應准
    許。
  (二)原告就上開確定判決所命給付義務，可否主張同時履行抗辯
    權？
  1.按所謂同時履行之抗辯，乃係基於雙務契約而發生，倘雙方
    之債務，非本於同一之雙務契約而發生，縱令雙方債務在事
    實上有密切之關係，或雙方之債務雖因同一之雙務契約而發
    生，然其一方之給付，與他方之給付，並非立於互為對待給
    付之關係者，均不能發生同時履行之抗辯（最高法院59年台
    上字第850 號判例參照）。又被上訴人如實施詐欺屬實，上
    訴人依民法第92條第1 項規定，固得撤銷其因被詐欺所為之
    意表示，使買賣契約自始歸於消滅，而請求被上訴人返還不
    當得利，然此項詐欺行為，倘同時構成侵權行為，上訴人非
    不得依侵權行為之法律關係行使損害賠償請求權（最高法院
    77年度台上字第467 號判決參照）。
  2.查：丙○○以系爭不動產屋內夾層係屬違建等瑕疵，受詐欺
    而為意思表示，撤銷上開買賣契約，起訴請求原告返還價金
    等事件，依卷附臺灣高等法院93年度重上字第242 號判決理
    由略以：「…足證乙○○與吳靜瑜共同故意隱匿系爭違法夾
    層等之事實，使丙○○誤以為系爭見誤為合法之錯誤，而以
    高達4100萬元售價買受有遭工務局拆除違建之系爭建物，則
    乙○○與吳靜瑜共同不法侵害丙○○意思決定自由之權利，
    致丙○○買受系爭建物，乙○○、吳靜瑜應負共同侵權行為
    損害賠償」等詞（見本院卷第68至69頁），是上開判決係以
    原告故意不法施用詐術侵害被告丙○○意思決定自由之權利
    ，並認定被告丙○○因被詐欺買受系爭不動產，計支出買賣
    價金4100萬元，作為損害賠償金額之認定（見本院卷第69至
    70頁），顯非以系爭不動產買賣契約經撤銷而自始歸於無效
    所生之不當得利返還請求權為訴訟標的，原告主張系爭不動
    產買賣契約經撤銷而請求被告丙○○塗銷所有權移轉登記並
    返還系爭不動產（回復原狀債務），核與其侵害丙○○意思
    自由決定權之侵權行為損害賠償責任（損害賠償債務）非本
    於同一雙務契約而發生，縱令雙方債務在事實上有密切之關
    係，其一方之給付，與他方之給付，既非立於互為對待給付
    之關係，不能發生同時履行之抗辯，自無最高法院91年度台
    上字第1991號判決意旨之適用，故原告主張：於丙○○回復
    原狀並返還系爭不動產前，得行使同時履行抗辯權，拒絕履
    行上開確定判決云云，尚無足取。
  (三)原告請求被告丙○○回復原狀塗銷所有權移轉登記並返還系
    爭不動產，有無理由？
  1.按法律行為經撤銷者，視為自始無效，民法第114 條定有明
    文，依此規定，法律行為經撤銷後，應溯及法律行為成立時
    失其效力。如當事人雙方於法律行為成立後，曾互為給付，
    在撤銷後，應互負回復原狀之義務。
  2.本件原告主張其將系爭不動產出賣予被告丙○○，已辦理所
    有權移轉登記完畢，有土地暨建物登記謄本可稽（見本院卷
    第30至35頁）。被告丙○○既已依法將該買賣契約撤銷，為
    前開臺灣高等法院93年度重上字第242 號判決肯認在卷（見
    本院卷第67頁），且有存證信函為證（見本院卷第141 至
    148 頁），原告自得請求丙○○塗銷以該買賣為原因之所有
    權移轉登記，以回復買賣契約成立前之原狀，故原告主張丙○○應塗銷所有權移轉登記並返還系爭不動產，即屬有據。
  3.丙○○雖辯稱：於原告依上開確定判決履行前，得主張同時
    履行抗辯云云，惟原告主張系爭不動產買賣契約經撤銷而請
    求被告丙○○塗銷所有權移轉登記並返還系爭不動產，與丙○○對原告之之侵權行為損害賠償債權，非立於互為對待給
    付之關係，不能發生同時履行之抗辯，業如前述，故丙○○
    主張同時履行抗辯云云，亦無足取。
  (四)被告丙○○是否無權占有系爭不動產？應給付相當於租金之
    不當得利若干？
  1.按我國民法就不動產物權採登記要件主義，除法律另有規定
    外，不動產所有權之有無，全依土地或建物登記簿登載之狀
    態為準；縱使登記原因有無效之情形，在該登記未塗銷以前
    ，其登記仍不失其效力，難謂登記名義人非所有人，其得本
    於所有人地位主張權利（最高法院93年度台上字第45號判決
    參照）。
  2.查：被告丙○○雖已受詐欺為由依法將該買賣契約撤銷，惟
    前述原告與丙○○間以買賣為原因之所有權移轉登記，在未
    經塗銷前，系爭不動產仍屬丙○○所有，丙○○對之有占有
    使用之權利，非無正當占有權源，從而，原告主張被告丙○○無權占有系爭不動產，並請求給付相當於租金之不當得利
    ，即請求丙○○返還331 萬5468元及自97年5 月21日起至返
    還系爭不動產日止，按月給付4 萬6048元云云，委無可採。
  (五)原告是否受有1075萬元之損害？
  1.按因被詐欺而為意思表示，依民法第92條第1 項規定撤銷意
    思表示者，須當事人知其得撤銷或可得撤銷者，始應依民法
    第114 條準用同法第113 條規定，負回復原狀或損害賠償責
    任。經查：丙○○買受系爭不動產，固有至現場參觀，但該
    外推是否合法，涉及有關興建夾層需請領建造執照及其審查
    許可之條件，係規定於建築法及建築技術則，並非消費者一
    般生活之法律常識，亦非輕易可得而知之常識，倘銷售人員
    未告以該外推是不合法者，丙○○根本無從知悉該外推陽台
    係非法，況丙○○買受者，係剛落成之新屋，依一般常情，
    系爭建物既取得竣工圖、使用執照，易使消費者相信買受系
    爭建物為一合法之建物，且訴外人吳靜瑜向丙○○解說系爭
    建物現狀之平面圖，亦將違法增建部分劃入，亦足使丙○○
    相信該增建部分係屬合法，而無拆除之危險等情，業經臺灣
    高等法院93年度重上字第242 號民事判決認定在案，原告復
    未舉證丙○○有何明知系爭建物有陽台外推或夾層係違法等
    瑕疵或可得而知受詐欺而得撤銷之情形，是原告主張丙○○
    應將室內裝潢回復至交屋時之原狀，已嫌無據。
  2.其次，原告主張被告丙○○曾就系爭建物裝修變更，造成家
    具、廚具、燈具及裝潢折舊必須全部更換及裝修才能回復原
    狀，所需費用1075萬元，復為被告所否認，是否屬實，已非
    無疑；而原告提出之恢復原狀修改費用表（見本院卷第95頁
    ），係其片面製作，亦難驟採；另原告執丙○○於另案提出
    之吳世欽建築師事務所估價單作為回復原狀之憑據（見本院
    卷第244 頁），然該估價單為丙○○另案主張系爭房屋於取
    得使用執照後違法2 次施工，如要將之拆除「回復原使用執
    照之狀態」，並將建商對系爭建物水電管線之更動回復原狀
    ，拆除部分填平牆面粉刷回復，為更動管線拆除天花板及地
    面後回復貼磚及重做天花板等，所粗估之費用，要非回復原
    告交屋時系爭建物現況所需之費用，尚無足採；至誠康管理
    顧問有限公司動產裝潢折舊鑑價報告書（本院卷第239 至
    243 頁），係以原告片面提供之原始裝潢及動產明細表上之
    金額為依據，作為期初裝潢及動產取得成本金額之估價基礎
    ，既未經丙○○確認，該原始裝潢及動產明細表是否為被告
    丙○○受領系爭建物時之原狀，復未據原告舉證以實其說，
    殊難採信。
  (六)原告是否受有1230萬元本息之損害？
    按債權人本於確定判決，於債務人為強制執行受金錢之支付
    者，該確定判決如未經其後之確定判決予以廢棄，縱令判決
    之內容不當，亦非無法律上之原因而受利益（最高法院22年
    上字第3771號判例參照）。本件被告丙○○係本於上開確定
    判決請求原告給付4100萬元及自91年5 月22日起至清償日止
    利息，被告執該確定判決聲請強制執行原告之財產（案號：
    93年度執字第14973 號），核係正當權利行使，難謂有何故
    意過失不法侵權行為，原告亦不得主張與請求丙○○塗銷所
    有權移轉登記回復原狀之債權，互為對待給付之關係，自不
    得主張同時履行抗辯權，業如前述，況上開強制執行程序尚
    未進行至變價程序，為原告自認在卷（見本院卷第173 頁反
    面），復有上開民事執行卷宗影本（外放）為證，原告尚未
    依該確定判決履行給付義務，亦無財產遭變價執行，自無受
    有損害可言，故原告主張受有1230萬元本息之損害云云，要
    無可取。
  (七)被告所為抵銷抗辯，是否有據？
    原告請求上述各項損害賠償債權，既未經本院審認屬實，即
    難謂原告對被告丙○○有何金錢損害賠償債權存在，故本院
    無庸審酌被告丙○○所為抵銷抗辯，附此敘明。
六、綜上所述，原告主張系爭信託契約有害於其權利，請求丙○○、甲○○塗銷系爭不動產信託登記，另本於不當得利法律
    關係請求丙○○塗銷系爭不動產所有權移轉登記，並請求返
    還系爭不動產，為有理由，應予准許；逾此部分請求，依侵
    權行為或不當得利法律關係，仍無礙於結果，非屬正當，應
    予駁回。本院斟酌被告丙○○及其家人於系爭房屋已居住多
    年，遷讓房屋並非立時可就，確需花費時日，爰酌定履行期
    間為5 個月。又命塗銷移轉所有權登記之判決，其內容係命
    債務人為一定之意思表示，依強制執行法第130 條之規定，
    自判決確定時，即視為已為該意思表示，地政機關即應本於
    判決辦理，此塗銷移轉所有權登記，係國家機關本於判決為
    強制執行以外之行為，依其性質，須待判決確定後始能為之
    ，於判決確定前，殊無強制執行以外之執行可言，自無宣告
    假執行之餘地，是原告聲請本院對塗銷登記及撤銷信託登記
    之勝訴判決為假執行，核與法未盡相符，不應准許；另本院
    判命被告丙○○返還系爭不動產部分，核屬給付判決，兩造
    均陳明願供擔保，分別聲請宣告假執行或免為假執行，本院
    經審核尚無不合，爰分別酌定相當擔保金額准許之；至原告
    敗訴部分，其假執行之聲請，已失所附麗，併予駁回。
七、本件為判決之基礎已臻明確，兩造其餘之攻擊或防禦方法及
    證據，經本院斟酌後，認為均不足以影響本判決之結果，亦
    與本案爭點無涉，自無逐一詳予論駁之必要，併此敘明。
八、據上論結：原告之訴為一部有理由、一部無理由，依民事訴
    訟法第79條、第85條第1 項前段、第390 條第2 項，第392
    條第2 項，第396條第1項，判決如主文。
中    華    民    國    98    年    6     月    12    日
                  民事第五庭    法  官  胡宏文
附表：
一、土地標示：台北市○○區○○段3 小段199 地號、面積434
    平方公尺、所有權應有部分10萬分之11163 。
二、建物標示：
  (一)門牌台北市大安區○○○路○ 段7 之2 號鋼筋混凝土5 層樓
    房之第1 層（建號：大安區○○段○ ○段3348號，面積
    91.93 平方公尺、附屬建物陽台面積10.09 平方公尺、雨遮
    面積5.18平方公尺）所有權全部，暨共有部分大安區○○段
    ○ ○段3369建號（面積614.2 平方公尺、所有權應有部分萬
    分之696） 、大安區○○段○ ○段3370建號（面積53.77 平
    方公尺、所有權應有部分萬分之1054）。
  (二)門牌台北市大安區○○○路○ 段81巷7 之1 號、鋼筋混凝土
    造5 層樓房之第1 層（建號：大安區○○段○ ○段3347號）
    應有部分7 分之2 ，暨共有部分大安區○○段○ ○段3369建
    號（面積614.2 平方公尺，應有部分萬分之488） 之停車位
    （車位編號4 、5 號）。
以上正本係照原本作成
如對本判決上訴，須於判決送達後20日內向本院提出上訴狀
中    華    民    國    98    年    6     月    12    日
                                書記官  曾寶生


司法院資訊處製作；財團法人民間司法改革基金會備份。
